【裁判字號】    99,訴,818
【裁判日期】    990805
【裁判案由】    毒品危害防制條例
【裁判全文】
臺灣板橋地方法院刑事判決               99年度訴字第818號
公  訴  人  臺灣板橋地方法院檢察署檢察官
被      告  甲○○
上列被告因違反毒品危害防制條例案件，經檢察官提起公訴（99
年度毒偵字第870 號），被告於準備程序中就被訴事實為有罪之
陳述，經告知簡式審判程序之旨，並聽取當事人之意見後，本院
合議庭裁定由受命法官獨任進行簡式審判程序，判決如下：
    主  文
甲○○施用第一級毒品，累犯，處有期徒刑捌月。扣案之第一級
毒品海洛因貳包（合計驗餘淨重零點捌捌公克）均沒收銷燬之，
盛裝上開海洛因之包裝袋貳個均沒收之。
    事  實
一、甲○○前於民國94年間因施用毒品案件，經本院以94年度毒
    聲字第1284號裁定送觀察、勒戒後，認有繼續施用毒品之傾
    向，再經本院以94年度毒聲字第2618號裁定令入戒治處所施
    以強制戒治，於95年9 月11日停止戒治釋放出所，並由臺灣
    板橋地方法院檢察署檢察官以95年度戒毒偵字第398 號為不
    起訴處分確定。復於96年間因施用第二級毒品案件，經本院
    以96年度易字第2148號判處有期徒刑4 月確定，於97年4 月
    18日易科罰金執行完畢；又於97年間再因施用第二級毒品案
    件，經本院以97年度易字第3216號判處有期徒刑4 月確定，
    於98年4 月27日易科罰金執行完畢。詎猶不知悔改，於前開
    強制戒治執行完畢釋放後5 年內，基於施用第一級毒品海洛
    因及第二級毒品甲基安非他命之犯意，於99年1 月5 日14時
    許，在臺北縣板橋市○○街24號602 室曾小雲租屋處，以將
    海洛因及甲基安非他命混合後置於錫箔紙上燒烤吸食其煙霧
    之方式，同時施用第一級毒品海洛因及第二級毒品甲基安非
    他命1 次。嗣於同日21時30分許，為警持搜索票在上址查獲
    ，並扣得第一級毒品海洛因2 包（合計淨重0.89公克），經
    其同意採尿送驗結果，呈鴉片類嗎啡及甲基安非他命陽性反
    應，而悉上情。
二、案經臺北市政府警察局移送臺灣板橋地方法院檢察署檢察官
    偵查起訴。
    理  由
一、本件被告甲○○所犯為死刑、無期徒刑、最輕本刑為3 年以
    上有期徒刑以外之罪，且非高等法院管轄第一審之案件，於
    本院準備程序進行中，被告就被訴事實為有罪之陳述，經告
    知被告簡式審判程序之旨，並聽取公訴人及被告之意見後，
    本院合議庭裁定由受命法官獨任進行簡式審判程序，合先敘
    明。
二、上揭犯罪事實，業據被告於本院審理中坦承不諱，且被告在
    警局經其同意採尿送驗之結果，確呈第一級毒品海洛因之代
    謝物嗎啡及第二級毒品甲基安非他命之代謝物甲基安非他命
    陽性反應等情，有臺北市政府警察局偵辦毒品案件尿液檢體
    委驗單、臺灣尖端先進生技醫藥股份有限公司99年1 月20日
    出具之濫用藥物檢驗報告各1 紙在卷可稽，而扣案之粉塊狀
    物品2 包，送請法務部調查局鑑定結果，均檢出含有第一級
    毒品海洛因成分，此有法務部調查局濫用藥物實驗室99年2
    月8 日調科壹字第09923002910 號鑑定書1 紙附卷足參，並
    有臺北市政府警察局刑事警察大隊搜索扣押筆錄、扣物品目
    錄表為憑，足見被告自白核與事實相符。公訴意旨雖認被告
    係分別施用海洛因及甲基安非他命，惟被告於本院審理中自
    承係將海洛因及甲基安非他命同時放在錫箔紙上燒烤吸食，
    是公訴意旨就此部分容有誤會，併此敘明。又被告前於94年
    間因施用毒品案件，經本院以94年度毒聲字第1284號裁定送
    觀察、勒戒後，認有繼續施用毒品之傾向，再經本院以94年
    度毒聲字第2618號裁定令入戒治處所施以強制戒治，於95年
    9 月11日停止戒治釋放出所，並由臺灣板橋地方法院檢察署
    檢察官以95年度戒毒偵字第398 號為不起訴處分確定等情，
    有臺灣高等法院被告前案紀錄表1 份在卷可佐，其於強制戒
    治執行完畢釋放後5 年內再犯本件施用第一、二級毒品之罪
    ，依毒品危害防制條例第23條第2 項之規定，即應依法追訴
    。從而，本案事證明確，被告上開施用第一、二級毒品之犯
    行，洵堪認定，應依法論科。
三、按海洛因及甲基安非他命分屬毒品危害防制條例第2 條第2
    項第1 款、第2 款所規定之第一、二級毒品，核被告所為，
    係犯毒品危害防制條例第10條第1 項施用第一級毒品罪及同
    條第2 項施用第二級毒品罪。其於施用前、後持有海洛因及
    甲基安非他命之低度行為，為其施用之高度行為所吸收，均
    不另論罪。被告係將海洛因與甲基安非他命混合後同時施用
    ，則其以1 施用行為同時觸犯施用第一級毒品及施用第二級
    毒品2 罪名，為想像競合犯，應依刑法第55條規定從一重之
    施用第一級毒品罪處斷。又被告前受有如事實欄所載罪刑宣
    告及執行紀錄，有上述前案紀錄表在卷可考，其於受有期徒
    刑之執行完畢後，5 年以內故意再犯本件有期徒刑以上之罪
    ，為累犯，應依刑法第47條第1 項規定加重其刑。爰審酌被
    告前曾因施用毒品案件經觀察、勒戒及強制戒治之程序，並
    經法院判刑在案，竟猶不知悔改，復再犯本件施用毒品罪，
    顯然無視毒品對於其自身健康之戕害及對於社會安全與公共
    秩序之潛在危害；惟念及施用毒品固戕害個人健康至鉅，然
    就他人權益之侵害仍屬有限，兼衡其犯罪動機、目的、手段
    ，且犯後坦承犯行，態度尚佳等一切情狀，量處如主文所示
    之刑。
四、扣案之第一級毒品海洛因2 包（合計驗餘淨重0.88公克），
    為本案查獲之毒品，應依毒品危害防制條例第18條第1 項前
    段之規定，不問屬於犯人與否，沒收銷燬之；又扣案盛裝上
    開海洛因之包裝袋2 個，均為被告所有供本件施用毒品所用
    之物，業據被告供承在卷，爰均依刑法第38條第1 項第2 款
    之規定宣告沒收。
據上論斷，應依刑事訴訟法第273 條之1 第1 項、第299 條第1
項前段，毒品危害防制條例第10條第1 項、第2 項、第18條第1
項前段，刑法第11條前段、第47條第1 項、第55條、第38條第1
項第2 款，判決如主文。
本案經檢察官黃怡華到庭執行職務。
中    華    民    國    99    年    8     月    5     日
                  刑事第十五庭  法  官  廖欣儀
以上正本證明與原本無異。
如不服本判決應於收受判決後10日內向本院提出上訴書狀，並應
敘述具體理由。其未敘述上訴理由者，應於上訴期間屆滿後20日
內向本院補提理由書（均須按他造當事人之人數附繕本）「切勿
逕送上級法院」。
                                書記官  顏偉林
中    華    民    國    99    年    8     月    5     日
附錄本案論罪科刑法條全文：
毒品危害防制條例第10條
施用第一級毒品者，處6 月以上5 年以下有期徒刑。
施用第二級毒品者，處3 年以下有期徒刑。

司法院資訊處製作；財團法人民間司法改革基金會備份。
